Minutes et répertoires du notaire Jacques MILLER, 19 mars 1751 - 18 décembre 1771 (étude XVIII)
Archives nationales
- Minutes de Jacques MILLER, 1643 - 1771; MC/ET/XVIII/323 - MC/ET/XVIII/747
  - Minutes. 1761, mars - avril, mars - avril 1761; MC/ET/XVIII/657
    - Rétrocession, créance., 24 avril 1761; MC/ET/XVIII/657
      Profession: bijoutier (marchand), Versailles (Yvelines).
      Domicile: Versailles (Yvelines)
    - Succession, renonciation à communauté., 24 avril 1761; MC/ET/XVIII/657
    - Vente, maison, colombier, jardin, Pierrelaye (Val-d'Oise)., 25 avril 1761; MC/ET/XVIII/657
      Nom, qualité: (M.) Vougny Du Petitmont, Pierre Louis.
      Nom, qualité: (M.) Butler, Pierre.
      Profession: capitaine
    - Procuration rente publique., 25 avril 1761; MC/ET/XVIII/657
      Nom, qualité: (M.) Crestelet Duplessis, Pierre.
      Profession: maitre en chirurgie, Paris.
      Nom, qualité: (Mme ou Mlle) Hecquet, Marguerite.
    - Mariage., 27 avril 1761; MC/ET/XVIII/657
      Nom, qualité: (M.) Beaune, Louis Francois.
      Profession: cordonnier (garcon), Paris.
      Nom, qualité: (M.) Beaune, Francois.
      Nom, qualité: (Mme ou Mlle) Rabot, Marguerite.
      Nom, qualité: (M.) Rabot, Antoine.
      Profession: macon, Coutances (Manche), Diocese
    - Succession, renonciation à communauté., 28 avril 1761; MC/ET/XVIII/657
    - Bail, convention, maison, Paris (Paris) Enclos de Saint-Jean-de-Latran., 28 avril 1761; MC/ET/XVIII/657
      Nom, qualité: (M.) Gouffier de Thoix de, Guillaume Georges.
      Profession: grand bailli de Saint-jean-de-jerusalem, Paris.
      Nom, qualité: (M.) Huet, Edmond.
    - Vente, maison, terre, Vieux-Maisons (Seine-et-Marne)., 28 avril 1761; MC/ET/XVIII/657
      Nom, qualité: (Mme ou Mlle) Royer, Anne.
      Nom, qualité: (M.) Bouilly, Jean Baptiste.
      Nom, qualité: (M.) Le Masson, Jean.
      Profession: messager jure à l'universite.
      Nom, qualité: (Mme ou Mlle) Bouilly, Anne Madeleine.
      Nom, qualité: (M.) Thiercelin, Jacques.
      Profession: arpenteur, Chateau-Thierry (Aisne)
    - Bail, convention., 28 avril 1761; MC/ET/XVIII/657
      Nom, qualité: (M.) Gouffier de Thoix, Guillaume Georges.
      Profession: grand bailli de Saint-jean de jerusalem, Paris.
    - Obligation., 30 avril 1761; MC/ET/XVIII/657
      Nom, qualité: (M.) Lachapelle de, Francois (seigneur, Lormoy), Lormoy.
      Nom, qualité: (M.) Belissen de, Jean Paul (écuyer).
      Profession: avocat en parlement, procureur au Châtelet, Paris.
      Domicile: Paris (Paris) paroisse Saint-Andre-des-Arts
  - Minutes. 1761, mai - juin, mai - juin 1761; MC/ET/XVIII/658
    Attention: acte(s) coté(s) en Réserve
    - Succession, mainlevée., 1er mai 1761; MC/ET/XVIII/658
      Nom, qualité: (M.) Boullanger, Henri (bourgeois, Paris), Paris.
    - Obligation., 1er mai 1761; MC/ET/XVIII/658
      Profession: marchand de chevaux, Paris.
      Nom, qualité: (M.) Souchu de Rennefort, Claude Rene (bourgeois, Paris), Paris
    - Don mutuel., 2 mai 1761; MC/ET/XVIII/658
      Nom, qualité: (M.) La Chapelle de, Francois (seigneur, Lormoy), Lormoy.
      Nom, qualité: (Mme ou Mlle) Vullierme, Marie Anne.
    - Procuration rente publique, dépôt., 2 mai 1761; MC/ET/XVIII/658
      Nom: Fabrique de La Paroisse.
      Domicile: Ecquevilly (Yvelines).
      Nom, qualité: (M.) Traplet, Jean (bourgeois, Paris), Paris
    - Rente de l'Hôtel de ville, transport, aides et gabelles emission 1720., 2 mai 1761; MC/ET/XVIII/658
      Nom, qualité: (Mme ou Mlle) Brisset, Claude Eleonore.
      Nom, qualité: (M.) Monvoisin, Antoine Joseph.
      Profession: relieur doreur de livres (maître), Paris
    - Procuration rente publique, dépôt., 2 mai 1761; MC/ET/XVIII/658
      Nom, qualité: (M.) Annocque, Jean Francois.
      Profession: avocat au conseil d'artois, Arras (Pas-de-Calais).
      Domicile: Saint-Omer (Pas-de-Calais).
      Nom, qualité: (M.) Bourgeois, Louis (bourgeois, Paris), Paris
    - Procuration rente publique, dépôt., 2 mai 1761; MC/ET/XVIII/658
      Nom, qualité: (M.) Argennes D', Louis (écuyer).
      Domicile: Tirepied (Manche).
      Nom, qualité: (M.) Neviance, Jean Auguste (bourgeois, Paris), Paris
    - Notoriété, entree en religion, Abbaye Saint-Martin de Sees (Orne)., 3 mai 1761; MC/ET/XVIII/658
      Nom, qualité: (M.) Legrand, Charles Louis.
    - Procuration rente publique, dépôt., 4 mai 1761; MC/ET/XVIII/658
      Nom, qualité: (M.) Lespagnol de Courbe, Andre Francois.
      Profession: capitaine de cavalerie, Paris.
    - Procuration rente publique, dépôt., 4 mai 1761; MC/ET/XVIII/658
      Nom, qualité: (Mme ou Mlle) Potier, Reine.
      Domicile: Semur-en-Auxois (Côte-d'Or).
      Nom, qualité: (Mme ou Mlle) Potier, Marguerite.
      Relations: sœur de l'intervenant 1.
      Nom, qualité: (M.) Menassier, Aime Charles.
      Profession: avocat en Parlement
    - Bail, boutique, Paris (Paris) Faubourg Saint-Germain, rue de l'Egout., 4 mai 1761; MC/ET/XVIII/658
      Nom, qualité: (M.) Bardau de Lalasne, Pierre.
      Nom, qualité: (M.) Lair, Nicolas (bourgeois, Paris), Paris
    - Bail, boutique, Paris (Paris) Faubourg Saint-Germain, rue de l'Egout., 4 mai 1761; MC/ET/XVIII/658
      Nom, qualité: (M.) Lair, Pierre.
      Profession: aubergiste, Paris
    - Succession, transaction., 5 mai 1761; MC/ET/XVIII/658
      Nom, qualité: (Mme ou Mlle) Pro, Marie Jeanne.
      Nom, qualité: (M.) Lirot, Pierre.
      Profession: chandelier (maître), Paris.
      Nom, qualité: (M.) Dhodencq, Alexis (bourgeois, Paris), Paris
    - Quittance, mainlevée., 5 mai 1761; MC/ET/XVIII/658
      Nom, qualité: (Mme ou Mlle) Forgeront, Marie Madeleine.
      Nom, qualité: (M.) Naurissart, Jean.
      Profession: sculpteur du roi, Paris.
      Nom, qualité: (Mme ou Mlle) Aubert, Marguerite.
      Profession: Mamers (Sarthe)
    - Rente, constitution., 6 mai 1761; MC/ET/XVIII/658
      Nom, qualité: (M.) Lecerf, Francois.
      Profession: boutonnier (maître), Paris.
      Nom, qualité: (M.) Dherbez, Augustin.
      Profession: fripier (marchand), Paris
    - Union de créanciers, convention., 6 mai 1761; MC/ET/XVIII/658
      Nom, qualité: (M.) Le Pilleur.
      Profession: debitant de biere, vinaigrier (me)
    - Rente viagère, constitution., 6 mai 1761; MC/ET/XVIII/658
      Profession: fripier (marchand), Paris.
      Nom, qualité: (Mme ou Mlle) Deslandes, Elisabeth Charlotte
    - Inventaire après décès., 7 mai 1761; MC/ET/XVIII/658
      Nom, qualité: (M.) Ronet, Gilles.
      Profession: intendant prive, Paris.
      Nom, qualité: (Mme ou Mlle) Menestrault, Marie.
      Profession: grainiere (maître), Paris
    - Procuration rente publique, dépôt., 8 mai 1761; MC/ET/XVIII/658
      Nom, qualité: (Mme ou Mlle) Begasseau, Marie Nicole.
      Nom, qualité: (M.) Charbonnier, Guillaume.
      Profession: relieur de livres, Bourges (Cher).
    - Bail, maison, Paris (Paris) rue des Rats., 8 mai 1761; MC/ET/XVIII/658
      Nom, qualité: (M.) Le Jariel de Forges, Jean Louis.
      Profession: capitaine de cavalerie (ancien), Paris.
      Nom, qualité: (M.) Pelot, Pierre Augustin.
    - Bail, maison, Paris (Paris) rue Mouffetard., 8 mai 1761; MC/ET/XVIII/658
      Nom, qualité: (M.) Negre, Gabriel Francois.
      Profession: procureur general des requetes de l'hotel (honoraire), Paris.
      Nom, qualité: (M.) Barre, Claude (bourgeois, Paris), Paris.
      Profession: marchand, Paris
    - Procuration rente publique, dépôt., 9 mai 1761; MC/ET/XVIII/658
      Nom, qualité: (M.) Deschaux, Dominique.
      Profession: négociant, Lyon (Rhône).
    - Compte, délégation., 9 mai 1761; MC/ET/XVIII/658
      Nom, qualité: (Mme ou Mlle) Bossaut, Marguerite.
      Nom, qualité: (M.) Tinot, Antoine.
      Profession: traiteur (maître), Paris.
      Nom, qualité: (M.) Jobart, Jean Baptiste.
      Profession: procureur general du couvent des bernardins, Paris
    - Procuration rente publique., 9 mai 1761; MC/ET/XVIII/658
      Nom, qualité: (M.) Monasse, Jacques Antoine (bourgeois, Paris), Paris.
      Nom, qualité: (M.) Christophe, Michel.
    - Bail, maison, Paris (Paris) rue de Loursine., 11 mai 1761; MC/ET/XVIII/658
      Nom, qualité: (Mme ou Mlle) Laurent, Marguerite.
      Nom, qualité: (M.) Lemesle, Louis.
      Profession: serrurier, Paris.
      Nom, qualité: (M.) Halle, Louis.
      Profession: jardinier, Paris
    - Succession, notoriété., 12 mai 1761; MC/ET/XVIII/658
      Nom, qualité: (Mme ou Mlle) Bleru, Catherine.
      Nom, qualité: (M.) Favrel, Claude.
      Profession: menuisier (me)
    - Vente, echoppe, Clermont (Oise) cour du Palais., 12 mai 1761; MC/ET/XVIII/658
      Nom, qualité: (M.) Lesguillon, Jean.
      Profession: cordonnier, Lieuvillers (Oise).
      Nom, qualité: (M.) Dubois, Francois.
      Profession: vigneron, Bethencourt (Somme).
      Nom, qualité: (M.) Bouhoury, Louis.
      Profession: graveur (maître), Paris
    - Procuration rente publique., 13 mai 1761; MC/ET/XVIII/658
      Nom, qualité: (Mme ou Mlle) Du Tour, Marie Catherine.
      Profession: Saint-Germain-en-Laye (Yvelines).
    - Obligation., 14 mai 1761; MC/ET/XVIII/658
      Nom, qualité: (M.) Saint-Martin de, Pierre Adrien Antoine (écuyer).
      Profession: gendarme de la garde du roi (ancien), Paris.
      Nom, qualité: (M.) Lumiere, Nicolas.
    - Vente, terre, Ezanville (Val-d'Oise)., 15 mai 1761; MC/ET/XVIII/658
      Nom, qualité: (M.) Aubry, Louis.
      Profession: garde-chasse, Voisenon (Seine-et-Marne).
      Nom, qualité: (M.) Cleret, Thomas.
      Nom, qualité: (Mme ou Mlle) Aubry, Marie Opportune.
      Relations: sœur de l'intervenant 1, épouse de l'intervenant 2.
      Nom, qualité: (M.) Cousin, Jacques.
      Profession: laboureur, Ezanville (Val-d'Oise)
    - Succession, transaction., 16 mai 1761; MC/ET/XVIII/658
      Nom, qualité: (Mme ou Mlle) Mauroy, Marie Gabrielle.
      Nom, qualité: (M.) Bailleul, Rene.
      Profession: sellier carrossier (maître), Paris.
      Nom, qualité: (M.) Bailleul, Charles Francois.
      Profession: architecte, Paris.
      Relations: fils de l'intervenant 1.
      Nom, qualité: (M.) Michau, Andre.
      Profession: sellier (maître), Paris.
      Relations: gendre de l'intervenant 3
    - Procuration rente publique, dépôt., 16 mai 1761; MC/ET/XVIII/658
      Nom, qualité: (M.) Quet, Privat.
      Nom, qualité: (M.) Leclerc de Laronde, Louis Francois (bourgeois, Paris), Paris
    - Bail, terre, maison, Emerainville (Seine-et-Marne)., 17 mai 1761; MC/ET/XVIII/658
      Nom, qualité: (M.) Jammer, Gabriel (bourgeois, Paris), Paris.
      Nom, qualité: (M.) Gobot, Michel.
      Profession: charretier, Malnoue (Seine-et-Marne)
    - Délégation., 19 mai 1761; MC/ET/XVIII/658
      Nom, qualité: (Mme ou Mlle) Calvin, Marie Genevieve.
      Nom, qualité: (M.) Delaulne, Charles.
      Nom, qualité: (M.) Vincent, Remy.
    - Testament., 20 mai 1761; MC/ET/XVIII/658
      Nom, qualité: (M.) Cherval de Grandchamps, Simon Pierre (bourgeois, Paris), Paris.
      Domicile: Nezel (Yvelines)
    - Testament., 22 mai 1761; MC/ET/XVIII/658
      Nom, qualité: (Mme ou Mlle) Boulet, Madeleine.
      Nom, qualité: (M.) Linguet, Gilles.
      Profession: imprimeur (cpn), Paris
    - Compte, quittance., 22 mai 1761; MC/ET/XVIII/658
      Nom, qualité: (M.) Lemasson, Francois.
      Profession: paveur (cpn), Paris.
      Nom, qualité: (M.) Henry, Jacques.
      Relations: au service de l'intervenant 3.
      Nom, qualité: (M.) La Boissiere.
      Profession: trésorier general des etats de Bretagne
      compte; quittance
    - Vente, terrain, Paris (Paris) rue du Faubourg Montmartre., 22 mai 1761; MC/ET/XVIII/658
      Nom, qualité: (M.) Le Masson, Francois.
      Nom, qualité: (Mme ou Mlle) Picot, Jeanne Nicole.
      Relations: épouse de l'intervenant 1, héritier de l'intervenant 3.
      Nom, qualité: (M.) Picot, Michel.
      Profession: carreleur (cpn), Paris.
    - Procuration rente publique, dépôt., 23 mai 1761; MC/ET/XVIII/658
      Nom, qualité: (Mme ou Mlle) Clouet, Jacqueline Angelique.
      Domicile: Falaise (Calvados).
      Nom, qualité: (M.) Clouet, Gabriel (bourgeois, Paris), Paris
    - Notoriété, décès., 23 mai 1761; MC/ET/XVIII/658
      Nom, qualité: (Mme ou Mlle) Seron, Elisabeth Louise Claude.
      Profession: medecin du roi, Paris
    - Obligation., 24 mai 1761; MC/ET/XVIII/658
      Nom, qualité: (M.) Cuny, Jean.
      Profession: cordonnier (maître), Saint-Germain-en-Laye (Yvelines).
      Nom, qualité: (M.) Le Seneschal, Claude.
    - Quittance., 24 mai 1761; MC/ET/XVIII/658
      Nom, qualité: (M.) Gaillard, Jean Baptiste (bourgeois, Paris), Paris.
      Nom, qualité: (Mme ou Mlle) Guillaume, Francoise Elisabeth.
      Nom, qualité: (M.) Saint-Etienne de, Clement Francois.
      Profession: greffier contrôleur du guet, Paris
    - Mariage., 25 mai 1761; MC/ET/XVIII/658
      Nom, qualité: (M.) Blaise, Francois.
      Profession: marchand de vin (garcon).
      Nom, qualité: (M.) Blaise, Claude.
      Profession: vigneron, Forges-les-Bains (Essonne).
      Nom, qualité: (Mme ou Mlle) Chinde, Marie Francoise.
      Nom, qualité: (M.) Chinde, Edme.
      Profession: vigneron, Auxerre (Yonne)
    - Délégation, créance., 26 mai 1761; MC/ET/XVIII/658
      Nom, qualité: (Mme ou Mlle) Poivre, Catherine.
      Nom, qualité: (M.) Drouard, Remi.
      Profession: serviteur de la ville (ancien), Paris.
      Nom, qualité: (M.) Boys de Maisonneuve, Jean Baptiste.
      Profession: avocat au Parlement
    - Bail, privilege de barbier perruquier., 26 mai 1761; MC/ET/XVIII/658
      Nom, qualité: (M.) Audinot, Jean.
      Profession: perruquier
    - Transport, créance., 26 mai 1761; MC/ET/XVIII/658
      Nom, qualité: (M.) Gillet, Charles Louis.
      Relations: créancier(e) de l'intervenant 2.
      Nom, qualité: (M.) Prezgermain, Lazare (bourgeois, Paris), Paris.
      Nom, qualité: (M.) Legretz, Romain Armand (bourgeois, Paris), Paris
    - Inventaire après décès., 27 mai 1761; MC/ET/XVIII/658
      Nom, qualité: (M.) Pecquet, Francois.
    - Rente viagère, constitution., 29 mai 1761; MC/ET/XVIII/658
      Nom, qualité: (M.) Laizer de Brion de, Jean Charles (baron, Brion), Brion.
      Domicile: Chidrac (Puy-de-Dôme).
      Nom, qualité: (M.) Laizer de Siougeat, Louis (marquis, Siougeat), Siougeat.
      Relations: oncle de l'intervenant 1
    - Testament olographe, dépôt., 29 mai 1761; MC/ET/XVIII/658
      Profession: taillandier (maître), Paris
    - Inventaire après décès., 29 mai 1761; MC/ET/XVIII/658
      Nom, qualité: (M.) Michaux, Jean Nicolas.
      Profession: charpentier (maître), Paris
    - Procuration rente publique, dépôt., 29 mai 1761; MC/ET/XVIII/658
      Nom: Abbaye de Saint-Vaast.
      Domicile: Arras (Pas-de-Calais).
      Nom, qualité: (M.) Baillon, Jean Claude (bourgeois, Paris), Paris
    - Obligation., 30 mai 1761; MC/ET/XVIII/658
      Nom, qualité: (M.) Chartron, Pierre.
      Profession: arpenteur (maître), Paris.
      Profession: boucher (marchand), Paris
    - Mariage., 30 mai 1761; MC/ET/XVIII/658
      Nom, qualité: (M.) Merouze, Jean.
      Nom, qualité: (M.) Merouze, Jacques.
      Profession: laboureur, Martainville (Eure).
      Nom, qualité: (Mme ou Mlle) Fillion, Elisabeth.
      Nom, qualité: (M.) Fillion, Jacques.
      Profession: laboureur, Hartennes (Aisne)
    - Bail, maison, Paris (Paris) rue Saint-Antoine., 31 mai 1761; MC/ET/XVIII/658
      Nom, qualité: (Mme ou Mlle) Bailleul de, Francoise Elisabeth.
      Nom, qualité: (M.) Dumoncel, Henri Jacques (marquis).
      Profession: capitaine d'artillerie.
      Nom, qualité: (Mme ou Mlle) Perrot, Genevieve Therese.
      Nom, qualité: (M.) Berthemont de Nizy, Justin.
    - Rente, constitution., 1er juin 1761; MC/ET/XVIII/658
      Nom, qualité: (M.) Barre de Boury, Louis.
      Nom, qualité: (Mme ou Mlle) Pomereu de, Marie Agnes.
      Relations: veuve de l'intervenant 1.
      Nom, qualité: (M.) Brion de, Noel Francois (marquis, Marolles), Marolles.
    - Rente sur la compagnie des Indes, transport., 3 juin 1761; MC/ET/XVIII/658
      Nom, qualité: (M.) Senechal, Louis Jean Charles (bourgeois, Paris), Paris.
      Nom, qualité: (M.) Desmouceaux, Louis Andre.
    - Compte d'exécution testamentaire., 4 juin 1761; MC/ET/XVIII/658
      Profession: tapissier (marchand)
    - Procuration rente publique, dépôt., 4 juin 1761; MC/ET/XVIII/658
      Nom, qualité: (M.) Lefort, Pierre Frederic (baron).
      Profession: maitre de camp de cavalerie, Strasbourg (Bas-Rhin).
      Nom, qualité: (Mme ou Mlle) Kriegelstein, Marie Catherine.
      Profession: Riquewihr (Haut-Rhin).
      Nom, qualité: (M.) Fabian, Elie.
      Nom, qualité: (M.) Dumesnil, Claude Michel (bourgeois, Paris), Paris
    - Procuration rente publique, dépôt., 5 juin 1761; MC/ET/XVIII/658
      Nom, qualité: (M.) Revoux, Honore.
      Profession: medecin, Lantenay (Ain).
      Nom, qualité: (M.) Chapotin, Jean Baptiste (bourgeois, Paris), Paris
    - Transport, créance sur la ville de paris., 5 juin 1761; MC/ET/XVIII/658
      Nom, qualité: (M.) Tramblin de Chalange, Denis Charles.
    - Notoriété, décès., 6 juin 1761; MC/ET/XVIII/658
      Nom, qualité: (M.) Blerye, Charles.
      Profession: manouvrier, Lieuvillers (Oise)
    - Bail, maison, Paris (Paris) rue de la Montagne-Ste-Genevieve., 7 juin 1761; MC/ET/XVIII/658
      Nom, qualité: (personne morale) College.
      Domicile: Laon (Aisne).
      Nom, qualité: (M.) Moreau, Guillaume.
    - Succession, compte., 8 juin 1761; MC/ET/XVIII/658
      Nom, qualité: (M.) Chappay, Guillaume.
    - Rente, transport., 8 juin 1761; MC/ET/XVIII/658
      Nom, qualité: (Mme ou Mlle) Pezant, Marie Anne.
      Nom, qualité: (M.) Guyot, Pierre.
      Profession: fripier (marchand), Etampes (Essonne)
    - Procuration rente publique, dépôt., 8 juin 1761; MC/ET/XVIII/658
      Nom, qualité: (Mme ou Mlle) Terloux, Marie Madeleine.
      Profession: Laon (Aisne).
      Nom, qualité: (M.) Chatelain, Charles Michel (bourgeois, Paris), Paris.
    - Succession, pension., 9 juin 1761; MC/ET/XVIII/658
      Nom, qualité: (Mme ou Mlle) Chamblin, Marie.
      Nom, qualité: (M.) Querelle, Guillaume.
    - Succession, transport de droits, piece de terre, maison, Cruchans (Creuse)., 9 juin 1761; MC/ET/XVIII/658
      Nom, qualité: (M.) Grelet, Leonard.
      Profession: macon, Cruchans (Creuse)
    - Testament., 9 juin 1761; MC/ET/XVIII/658
      Profession: serrurier, Saint-Cyr-l'Ecole (Yvelines)
    - Succession, renonciation., 9 juin 1761; MC/ET/XVIII/658
    - Rente, quittance de rachat., 10 juin 1761; MC/ET/XVIII/658
      Nom, qualité: (M.) Crespin, Jean Baptiste.
      Profession: marchand de bois, Conflans-Sainte-Honorine (Yvelines).
      Nom, qualité: (M.) Aufroy, Pierre.
      Profession: bourrelier (maître), Paris
    - Bail, maison, Paris (Paris) rue de la Montagne Sainte-Genevieve., 11 juin 1761; MC/ET/XVIII/658
      Nom, qualité: (Mme ou Mlle) Michault, Jeanne Victoire.
      Profession: lingere, Paris
    - Quittance., 12 juin 1761; MC/ET/XVIII/658
      Nom, qualité: (M.) Richard, Jean.
      Nom, qualité: (M.) Alix, Andre Julien.
      Nom: Hopital de Saint-Gervais de Paris.
    - Inventaire après décès., 12 juin 1761; MC/ET/XVIII/658
    - Vente, ratification, maison, Saint-Maur-des-Fosses (Val-de-Marne)., 13 juin 1761; MC/ET/XVIII/658
      Nom, qualité: (M.) Caillou, Jean Baptiste.
      Profession: tanneur (cpn), Paris.
      Relations: representé(e) par l'intervenant 02.
      Nom, qualité: (M.) Compoint, Louis.
      Profession: macon entrepreneur de batiments (me).
      Nom, qualité: (M.) Richard, Simon.
      Profession: pecheur à engins (me).
      Nom, qualité: (Mme ou Mlle) Compoint, Marguerite
      acte de vente; ratification
    - Succession, renonciation., 14 juin 1761; MC/ET/XVIII/658
      Nom, qualité: (M.) Truchot, Nicolas.
      Profession: charron, Eguilly (Saône-et-Loire)
    - Convention, maison, Paris (Paris) rue Neuve-Ste-Genevieve., 14 juin 1761; MC/ET/XVIII/658
      Nom, qualité: (Mme ou Mlle) Mery, Marie Louise.
      Profession: Vernon (Eure).
      Nom, qualité: (M.) Cartier, Marin.
      Profession: patissier (maître), Vernon (Eure).
      Nom, qualité: (M.) Babel, Pierre Francois.
      Profession: taillandier ferblantier (maître), Paris.
      Nom, qualité: (M.) Chapo, Philippe Auguste.
      Profession: horloger (maître), Paris.
      Relations: beau-frère de l'intervenant 3.
      Nom, qualité: (M.) Desnoyers, Charles.
      Profession: taillandier ferblantier (maître), Paris
    - Succession, transport de droits., 16 juin 1761; MC/ET/XVIII/658
      Nom, qualité: (M.) Vinet, Jean Charles.
      Profession: blanchisseur, Gentilly (Val-de-Marne).
      Nom, qualité: (M.) Vinet, Francois.
      Profession: marchand de balais, Survilliers (Val-d'Oise)
    - Quittance., 16 juin 1761; MC/ET/XVIII/658
      Nom, qualité: (M.) Longavenne, Francois.
      Nom, qualité: (M.) Audras de Marsy, Charles (comte)
    - Procuration rente publique, dépôt., 16 juin 1761; MC/ET/XVIII/658
      Nom, qualité: (M.) Watel, Francois (bourgeois, Versailles), Versailles (Yvelines).
      Nom, qualité: (M.) Lhermitte, Louis.
    - Mainlevée, dépôt, office de conseiller au grenier à sel, Richelieu (Indre-et-Loire)., 17 juin 1761; MC/ET/XVIII/658
      Nom, qualité: (M.) Poirier, Jerome.
      Profession: juge prevot (ancien), Loudun (Vienne).
      Nom, qualité: (M.) Poirier, Bernard Francois.
      Profession: conseiller au grenier à sel, Richelieu (Indre-et-Loire)
      dépôt de pièces; mainlevée
    - Inventaire après décès., 17 juin 1761; MC/ET/XVIII/658
      Nom, qualité: (M.) Morin, Charles Dominique.
      Profession: constructeur en chef des fours et magasins du roi
    - Quittance., 18 juin 1761; MC/ET/XVIII/658
      Nom, qualité: (M.) Lombard D' Ermenonville, Gedeon Francois (vicomte, Ermenonville), Ermenonville.
      Nom, qualité: (M.) Bimont, Germain.
      Profession: greffier et tabellion au bailliage, Ermenonville (Oise)
    - Mariage., 19 juin 1761; MC/ET/XVIII/658
      Nom, qualité: (M.) Bacquelin, Antoine.
      Nom, qualité: (M.) Bacquelin, Etienne.
      Profession: artisan, Pont-du-Chateau (Puy-de-Dôme).
      Nom, qualité: (Mme ou Mlle) Lescaillon, Elisabeth.
      Nom, qualité: (M.) Lescaillon, Jacques.
      Profession: ouvrier, Maubert-Fontaine (Ardennes)
    - Procuration revenus., 19 juin 1761; MC/ET/XVIII/658
      Nom, qualité: (M.) Pinon Du Coudray, Pierre.
    - Succession, délivrance de legs., 19 juin 1761; MC/ET/XVIII/658
      Nom, qualité: (M.) Dupuis, Jacques (bourgeois, Paris), Paris.
      Profession: perruquier (ancien me)
    - Quittance, obligation., 20 juin 1761; MC/ET/XVIII/658
      Nom, qualité: (M.) Damourette, Jacques (bourgeois, Paris), Paris.
      Nom, qualité: (M.) Letailleur, Jacques (bourgeois, Paris), Paris
      obligation; quittance
    - Succession, renonciation., 22 juin 1761; MC/ET/XVIII/658
      Nom, qualité: (M.) Collet, Louis Henri Joachim.
    - Procuration acte., 23 juin 1761; MC/ET/XVIII/658
      Nom, qualité: (M.) Henin, Charles.
      Profession: menuisier du roi, Paris.
      Nom, qualité: (M.) Jourdan, Florent Nicolas.
    - Inventaire après décès., 23 juin 1761; MC/ET/XVIII/658
    - Déclaration, dépôt., 23 juin 1761; MC/ET/XVIII/658
      Nom, qualité: (M.) Lefebvre, Charles.
      Profession: receveur general du tabac, Dieppe (Seine-Maritime).
      Relations: époux de l'intervenant 2, père de l'intervenant 3.
      Nom, qualité: (Mme ou Mlle) Cyvadat, Etiennette Hyppolite.
      Domicile: Dieppe (Seine-Maritime).
      Nom, qualité: (M.) Lefebvre, Laurent Louis Etienne.
      Profession: maitre à danser, Paris
    - Rente, transport, aides et gabelles emission 1720., 23 juin 1761; MC/ET/XVIII/658
      Profession: maitre à danser, Paris.
      Relations: ayant-droit de l'intervenant 2.
      Nom, qualité: (M.) Loiseau, Louis Alphonse (bourgeois, Paris), Paris
    - Procuration rente publique, dépôt., 23 juin 1761; MC/ET/XVIII/658